# 退换货处理

提问人：waterkuki 时间：2023-03-11 11:42:47
A公司因客户对产品质量要求非常严格，在客户验收入库后，可能因后续环节或其他原因导致产品质量可能无法满足其要求，因此客户要求A公司对该部分货物进行退货并换货，区分以下几种情况予以处理：
一、客户要求开具红字增值税专用发票：
（一）收到退回货物时，A公司冲销原已确认的收入、成本，退回货物一是按原出库成本计入库存商品（退货仓），期末进行减值测试，若存货减值则计提减值准备；二是退回货物原出库成本减预计返修费用计入库存商品（退货仓），但难以合理估计返修费用；三是按最近结存单价计入库存商品（退货仓），期末进行减值测试，若存货减值则计提减值准备，请问三种方式，哪种更为合理。
（二）给客户重新发货时，A公司重新确认收入、成本。
二、客户不要求开具红字增值税专用发票
（一）若已实现销售，一是重新发货成本确认为售后费用，收到货物成本冲减售后费用，妥否？二是退回货物入库成本如何确认？
（二）若未实现销售，一是重新发货成本确认为售后费用，收到货物成本冲减售后费用，妥否？二是退回货物直接按原成本退回仓库后，是否需要进行减值测试或预计维修等费用进行成本金额调整？

回答人：chenyiwei
1 、方案二最合理。如果无法估计返修费用，但预计不重大的，则方案一也可以接受，但期末减值测试应谨慎从严。
2 、客户是否要求开具红票，理论上不影响交易经济实质的判断。实务中基于简化处理、缩小税务与会计差异的考虑，可以接受重新发货成本确认为售后费用，收到货物成本冲减售后费用，退回货物按原出库成本减去预计返修支出入账库存商品。期末谨慎进行减值测试。